臺灣基隆地方法院基隆簡易庭小額民事判決
原　　　告　乙○○
被　　　告　甲○○
當事人間請求損害賠償事件，本院於民國94年10月27日言詞辯論
終結，判決如下：
    主  文
被告應給付原告新臺幣陸仟零肆元，及自民國94年9月17日起至
清償日止，按年息百分之五計算之利息。
原告其餘之訴駁回。
訴訟費用新臺幣壹佰元由被告負擔，餘由原告負擔。
原告勝訴部分得假執行。
    事實及理由要領
一、原告起訴主張被告駕駛車號CO─0320號自小客車，於民國94
    年2月4日下午11時40分許，行經臺北縣瑞芳鎮○○路○○道
    時，違規碰撞原告所駕駛之車號3U─8815號自小客車（下稱
    系爭車輛），造成系爭車輛毀損，經估價修復費用為新臺幣
    （下同）69,100元（其中工資9,000元，零件60,100元），
    依法應由被告負賠償責任，為此請求被告給付69,100元，及
    自起訴狀繕本送達翌日起至清償日止，按年息百分之五計算
    之利息，並提出行車執照、估價單為證。被告雖否認伊有過
    失云云，惟查本院依職權調閱之台北縣政府警察局瑞芳分局
    所作之系爭車禍交通事故調查報告表、筆錄、現場照片等資
    料，認定被告駕駛車輛右轉未注意來車為肇事原因，核予被
    告於警訊時供稱「我轉過去的時候才看到對方的車子，我看
    到的時候就已經跟對方碰撞到了」等情相符，是被告所辯不
    足採信，堪信原告上開主張為真實。
二、按因故意或過失，不法侵害他人之權利者，負損害賠償責任
    ，民法第184條第1項前段定有明文；惟依民法第196條規定
    請求物被毀損所減少之價額，固得以修復費用為估定標準，
    但以必要者為限，即修理材料以新品換舊品，應予折舊。查
    系爭車輛86年7月18日領照，有行車執照影本附卷可稽，則
    至94年2月4日車禍受損時為止，依營利事業所得稅查核準則
    第95條第6款規定：「固定資產提列折舊採用定率遞減法者
    ，以一年為計算單位，其使用期間未滿一年者，按實際使用
    之月數相當於全年之比例計算之，不滿一月者，以月計。」
    之方法計算結果，使用之期間為7年7月，其汽車及附加零件
    已有折舊，應將折舊部分予以扣除。本院依行政院所頒固定
    資產耐用年數表及固定資產折舊率之規定，自用小客車之耐
    用年數為五年，依定率遞減法每年折舊千分之三百六十九，
    依上開標準計算之折舊額已逾原額之十分之九，按採定率遞
    減法者，其最後一年之折舊額，加歷年折舊累計額，其總和
    不得超過該資產成本原額之十分之九，爰依十分之九計算折
    舊額為54,090元（計算方式：6,000×0.9＝54,090，小數點
    以下四捨五入），扣除折舊額後，則原告請求之修理零件部
    分為6,010元，加上不應折舊之工資9,000元，合計為15,010
    元。
三、再按損害之發生或擴大，被害人與有過失者，法院得減輕賠
    償金額或免除之，民法第217條第一項定有明文。經查本件
    車禍肇事原因，除被告未注意車前狀況，為肇事原因外，依
    照現場照片顯示，原告駕駛車輛跨越中心線，已侵入被告之
    車道，亦有過失，本院斟酌車禍發生之情形，認為原告之過
    失應占百分之六十，爰減輕被告百分之六十之賠償責任。
四、綜上所述，本件原告雖得依侵權行為損害賠償請求權請求被
    告賠償15,010元，惟應扣除自己與有過失部分9,006元（
    15,010×0.6＝9,006），即為6,004元，從而原告請求被告
    給付6,004元，及自起訴狀送達被告之翌日即94年9月17日起
    至清償日止，按年息百分之五計算之法定遲延利息，於法洵
    屬正當，應予准許。逾此部分，為無理由，應予駁回。
五、本件係依小額訴訟程序判決，被告受敗訴判決部分應依職權
    宣告假執行。
六、訴訟費用即第一審裁判費1,000元，由被告負擔十分之一即
    100元，其餘由原告負擔。
中　　華　　民　　國　　94　　年　　11　　月　　10　　日
                  基隆簡易庭法  官  林李達
以上正本係照原本作成。
對於本件判決如有不服，應於收受送達後20日內向本院提出上訴
書狀，上訴於本院合議庭，並按他造當事人之人數附具繕本。
當事人之上訴，非以判決違背法令為理由不得為之，上訴狀應記
載上訴理由，表明下列各款事項：
(一)原判決所違背之法令及其具體內容。
(二)依訴訟資料可認為原判決有違背法令之具體事實。
中　　華　　民　　國　　94　　年　　11　　月　　14　　日
                            書記官  黃錫煒
